【裁判字號】    98,訴,2381
【裁判日期】    980831
【裁判案由】    搶奪等
【裁判全文】
臺灣板橋地方法院刑事判決              98年度訴字第2381號
公  訴  人  臺灣板橋地方法院檢察署檢察官
被      告  丙○○
                    （現羈押於臺灣臺北看守所）
選任辯護人  李明洲律師
被      告  甲○○
上列被告等因搶奪等案件，經檢察官提起公訴（98年度偵字第13
996 號），因被告等於本院準備程序中就被訴事實為有罪之陳述
，經本院合議庭裁定由受命法官獨任以簡式審判程序審理判決如
下：
    主  文
丙○○共同犯搶奪罪，累犯，處有期徒刑捌月，扣案之黑色棒球
帽壹頂及灰色上衣壹件均沒收；又共同犯搶奪罪，累犯，處有期
徒刑捌月，扣案之黑色棒球帽壹頂及灰色上衣壹件均沒收；又犯
竊盜罪，累犯，處有期徒刑參月。應執行有期徒刑壹年參月，扣
案之黑色棒球帽壹頂及灰色上衣壹件均沒收。
甲○○共同犯搶奪罪，處有期徒刑柒月，扣案之黑色棒球帽壹頂
及灰色上衣壹件均沒收。
    事  實
一、丙○○曾因施用毒品案件，經臺灣雲林地方法院95年度易字
    第209 號刑事判決判處有期徒刑6 月確定；又因施用毒品案
    件，經臺灣雲林地方法院95年度訴字第855 號刑事判決，判
    處有期徒刑1 年1 月確定，嗣經裁定減刑為有期徒刑6 月又
    15日，前開2 案經接續執行，於民國96年9 月13日縮刑期滿
    執行完畢。詎丙○○猶不知悔改，竟單獨或分別與己○○、
    甲○○為以下犯行：
  (一)丙○○於98年5 月2 日晚間9 時許，與己○○（待到案後另
    行判決）共同基於意圖為自己不法所有而搶奪之犯意聯絡，
    由己○○騎乘車號不詳之機車搭載丙○○前往丁○○所經營
    、位於臺北縣三重市○○○路221 巷28之1 號之「金玉石銀
    樓」，由丙○○佯裝顧客入內挑選黃金戒指，趁丁○○取出
    黃金戒指2 只供渠挑選不備之際，徒手奪取該黃金戒指2 只
    得手，並迅速逃出店外，由在外等候接應之己○○騎機車載
    往位於臺北市○○○路26號之「聖紘銀樓」變賣現金朋分花
    用。
  (二)丙○○於98年5 月4 日晚間9 時許，與甲○○共同基於意圖
    為自己不法所有而搶奪之犯意聯絡，由甲○○騎乘車號不詳
    之機車搭載丙○○前往庚○○所經營、位於臺北縣三重市○○路○ 段184 巷25弄2 號之「榮美銀樓」，由丙○○佯裝顧
    客入內挑選黃金手鍊，趁庚○○取出黃金手鍊2 條供渠挑選
    不備之際，徒手奪取該黃金手鍊2 條得手，並迅速逃出店外
    ，由在外等候接應之甲○○騎機車載往前開「聖紘銀樓」變
    賣現金朋分花用。
  (三)丙○○於98年5 月7 日晚間8 時許，意圖為自己不法之所有
    ，在臺北縣新莊市○○路192 號前，趁停放於該處戊○○所
    有車號597CMX號重型機車之車鑰匙未拔起之機會，獨自徒手
    駕駛該部機車離去而竊取得手。嗣於98年5 月13日晚間10時
    30分許，在臺北縣三重市○○○路200 巷18號前，為警當場
    查獲，並扣得戊○○所有前開重型機車1 部及機車鑰匙1 支
    ，因員警已因線報追查丙○○所涉上揭銀樓搶奪案，經前往
    丙○○住處搜索後，查獲其所有供其搶奪所用之黑色棒球帽
    1 頂及NIKE廠牌灰色上衣1 件，進而查悉上情。
二、案經丁○○、戊○○分別訴由臺北縣政府警察局蘆洲分局報
    告臺灣板橋地方法院檢察署檢察官偵查後起訴。
    理  由
一、本件係經被告丙○○、甲○○分於準備程序當庭就被訴事實
    為有罪之陳述，經本院合議庭裁定由受命法官改依簡式審判
    程序審理，則依刑事訴訟法第273 條之2 、同法第159 條第
    2 項之規定，不適用傳聞法則有關限制證據能力之相關規定
    ，合先敘明。
二、訊據被告丙○○、甲○○各就渠等前開犯罪事實於本院審理
    時坦承不諱，核與證人丁○○、戊○○於警詢時及證人庚○○於警詢、偵查時之證述大致相符，而被告丙○○為警查獲
    之經過，亦有證人即員警乙○○於本院審理時之證詞可憑，
    並有搜索扣押筆錄、扣押物品目錄表、臺北縣政府警察局車
    輛協尋電腦輸入單及照片19幀在卷可稽，復有黑色棒球帽1
    頂及NIKE廠牌灰色上衣1 件扣案可資佐證，足認被告2 人所
    為前開任意性自白與事實相符，堪以採信。本件事證明確，
    被告2 人犯行堪以認定。
三、核被告丙○○所為，其中2 次搶奪金飾之犯行，均係犯刑法
    第325 條第1 項之搶奪罪，另徒手偷竊機車之犯行，係犯刑
    法第320 條第1 項之普通竊盜罪。被告甲○○所為，則係犯
    刑法第325 條第1 項之搶奪罪。被告丙○○2 次搶奪犯行，
    各分別與同案被告己○○、甲○○有犯意聯絡、行為分擔，
    應各與同案被告己○○、甲○○成立共同正犯。被告丙○○
    所犯搶奪及竊盜各罪，犯意各別，行為互殊，應予分論併罰
    。被告丙○○有如事實欄所示之犯罪科刑執行情形，有臺灣
    高等法院被告全國前案紀錄表可佐，其於徒刑執行完畢後5
    年內，故意再犯本件有期徒刑以上之罪，均為累犯，均應依
    刑法第47條第1 項規定加重其刑。另被告丙○○及辯護人雖
    均辯稱被告丙○○2 次搶奪犯行，均應有刑法自首規定適用
    云云，惟查證人即本件搶奪案承辦員警乙○○於本院審理時
    已證述本件於丙○○到案前，其即因線民提供線索透過臺北
    縣政府警察局三重分局取得情資主動追查，於取得銀樓監視
    器畫面後提供線民指認，確認丙○○就是2 家銀樓搶案之涉
    案人，並根據線民所供情資前往丙○○位於三重市居所附近
    埋伏，見丙○○騎機車回來趨前攔查，發現係贓車後加以逮
    捕等情，有本院審判筆錄可稽，對照被告丙○○到案後之警
    詢筆錄，亦載明「據警方線報得知你（指丙○○）有涉及銀
    樓搶案，... 」之文句（見偵查卷第13頁），足見本件銀樓
    搶奪案件，於被告丙○○陳述案情前，員警即因線報鎖定丙○○涉案予以追查，嗣丙○○並因此經警埋伏逮捕到案，核
    與自首所定「在有偵查犯罪職權之機關或公務員發覺前」之
    要件不符，自無自首規定之適用，被告及辯護人所辯應係誤
    會。爰審酌被告2 人正值青壯，不思以勞力賺取所需，竟以
    此等方式謀奪財物，且均素行不佳，本應分予重懲，惟念渠
    等智識程度不佳，經濟困窘，於本院審理時均知悔悟態度良
    好，及渠等犯罪動機、手段、所得財物價值等一切情狀，各
    就渠等所犯分別量處如主文所示之刑，並就被告丙○○部分
    定其執行刑。扣案之黑色棒球帽1 頂及灰色上衣1 件，均為
    共同被告丙○○所有，且係供被告犯本件搶奪罪所用之物，
    依刑法第38條第1 項第2 款規定宣告沒收之。
據上論斷，應依刑事訴訟法第273 條之1 第1 項、第299 條第1
項前段，刑法第28條、第320 條第1 項、第325 條第1 項、第47
條第1 項、第51條第5 款、第38條第1 項第2 款，刑法施行法第
1 條之1 第1 項、第2 項前段，判決如主文。
本案經檢察官彭聖斐到庭執行職務。
中    華    民    國    98    年    8     月    31    日
                  刑事第十庭  法  官  陳正昇
以上正本證明與原本無異。
如不服本判決應於收受送達後10日內向本院提出上訴書狀，並應
敘述具體理由；其未敘述上訴理由者，應於上訴期間屆滿後20日
內向本院補提理由書（均須按他造當事人之人數附繕本）「切勿
逕送上級法院」
                              書記官  林文達
中    華    民    國    98    年    8     月    31    日
附錄本案論罪科刑法條
刑法第325條
意圖為自己或第三人不法之所有，而搶奪他人之動產者，處 6 月
以上 5 年以下有期徒刑。
因而致人於死者，處無期徒刑或 7 年以上有期徒刑，致重傷者，
處 3 年以上 10 年以下有期徒刑。
第 1 項之未遂犯罰之。
刑法第320條
意圖為自己或第三人不法之所有，而竊取他人之動產者，為竊盜
罪，處 5 年以下有期徒刑、拘役或 5 百元以下罰金。
意圖為自己或第三人不法之利益，而竊佔他人之不動產者，依前
項之規定處斷。
前二項之未遂犯罰之。


司法院資訊處製作；財團法人民間司法改革基金會備份。
